【裁判字號】    97,交聲,990
【裁判日期】    980706
【裁判案由】    聲明異議
【裁判全文】
臺灣臺南地方法院交通事件裁定         97年度交聲字第990號
原處分機關  交通部公路總局嘉義區監理所臺南監理站
異  議  人
即受處分人  甲○○
上列受處分人因違反道路交通管理處罰條例案件，對於交通部公
路總局嘉義區監理所臺南監理站，民國97年9 月19日所為之裁決
處分（處分案號：嘉監南字第裁74-MM0000000號），聲明異議，
本院裁定如下：
      主  文
異議駁回。
      理  由
一、原處分意旨略以：異議人即受處分人甲○○（下稱異議人）
    ，駕駛車牌號碼D5-5516號自用小客貨車，於民國（下同）
    97年8 月3 日14時2 分許，在行經臺南縣玉井鄉○○路及蕉
    吧年東路口處闖紅燈，經臺南縣政府警察局玉井分局員警(
    下稱舉發機關）以「汽車駕駛人，行經有燈光號誌管制之交
    岔路口闖紅燈者」違反道路交通管理處罰條例（下稱處罰條
    例）第53條第1 項予以製單舉發，嗣原處分機關即交通部公
    路總局嘉義區監理所臺南監理站，以異議人違規事實明確，
    以道路交通處罰條例第53條第1 項、第63條第1 項第3 款及
    違反道路交通管理事件統一裁罰基準表（以下簡稱基準表）
    之規定，裁處異議人罰鍰新臺幣（下同）2,700 元，並加記
    違規點數3 點等語。
二、聲明異議意旨略以：伊不否認違規之情事，但主張該處號誌
    設置容有瑕疵，致使用路人常有誤判，為此聲明異議，請求
    撤銷原處分云云。
三、按汽車行駛至交岔路口，其行進、轉彎，應遵守燈光號誌；
    行車管制號誌係藉圓形之紅、黃、綠三色燈號及箭頭圖案，
    以時間更迭方式，分派不同方向交通之行進路權；車輛面對
    圓形紅燈表示禁止通行，不得超越停止線或進入路口。道路
    交通安全規則第102 條第1 項第1 款、道路交通標誌標線號
    誌設置規則第194 條第1 款、第206 條第5 款分別定有明文
    。據此可知，當車輛面對圓形紅燈時表示禁止通行，不得超
    越停止線或進入、穿越路口至銜接路段。復按汽車駕駛人，
    行經有燈光號誌管制之交岔路口闖紅燈者，處新臺幣1,800
    元以上5,400 元以下罰鍰；汽車駕駛人有第53條情形者，除
    依原條款處罰鍰外，各記違規點數3 點，道路交通管理處罰
    條例第53條第1 項及第63條第1 項第3 款分別定有明文。
四、本院審查：
  (一)臺南縣警察局玉井分局以異議人駕駛車牌號碼D5-5516 號自
    用小客貨車，於民國97年8 月3 日14時2 分許，在行經臺南
    縣玉井鄉○○路及蕉吧年東路口處闖紅燈，並以「汽車駕駛
    人，行經有燈光號誌管制之交岔路口闖紅燈」為由予以製單
    逕行舉發。原處分機關認定違規事實明確則依處罰條例第53
    條第1 項、第63條第1 項第3 款並參酌基準表之規定，裁處
    異議人罰鍰2,700 元，並記違規點數3 點之事實，有裁決書
    、舉發通知單及臺南縣警察局玉井分局97年9 月10日之南縣
    井警四字第0970007843號函並附違規情形照片3 幀等件為證
    ，況異議人對其於上開時、地有闖越紅燈之情形並不否認，
    異議人於上開時、地有紅燈時駕駛車輛突入並穿越路口闖紅
    燈之情，已徵灼然。
  (二)異議人雖辯稱該路口之紅綠燈警示不明常致誤判燈號，並提
    出異議人認為警示明確之路口交通號誌設置照片在卷供參。
    惟查：依臺南縣警察局玉井分局97年9 月10日之南縣井警四
    字第0970007843號函並附違規情形照片3 幀，及臺南縣警察
    局玉井分局97年10月24日之南縣井警四字第0970009045號函
    並附玉井鄉○○路與蕉吧年東路路口行車號誌及標線狀況照
    片2 幀觀，可知本件違規行為處係一Ｙ字型交岔路口，倘駕
    駛人由西南向東北方向行駛於玉井鄉○○路至本處路口處，
    將遇有分岔，向左岔出者為中正路，向右岔出者為蕉吧年東
    路；而該路口設置有二座同一時相之交通號誌指揮此一行車
    方向之駕駛人行駛，一者設置於由西南向東北方向行駛之玉
    井鄉○○路順向車道路口，另一座則設置於中正路及蕉吧年
    東路分岔路口頂點處，且該交通號誌係僅有圓形紅燈及圓形
    綠燈之時相交互運作，故一般駕駛人行至此處時，僅有「依
    循紅燈指示停車」，抑或「依循綠燈指示，而允許進入中正
    路或蕉吧年東路」二種行駛方式，並無所謂交通號誌設置瑕
    疵常致誤判之情事。本件異議人由西南行東北行駛於玉井鄉
    ○○路，行至上開路口處，交通號誌已顯示圓形紅燈，異議
    人見此紅燈指示本即應停車禁止通行，然異議人卻闖越上開
    路口，逕向左岔而出之中正路方向行駛而去，此一違規情事
    ，有上揭違規情形照片3 幀明確可證異議人實有闖越紅燈違
    規之事實。準此，雖異議人空言有上開燈號易生誤認云云，
    仍難掩異議人本件違規之情事。
  (三)綜上所述，異議人於前述時、地之違規事實既可認定，原處
    分機關裁處異議人罰鍰2,700 元並加計違規點數3 點部分，
    經核於法尚無違誤，異議人異議並無理由，應予駁回。
五、據上論斷，應依道路交通管理處罰條例第87條第2 項、道路
    交通案件處理辦法第19條，裁定如主文。
中    華    民    國    98    年    7     月    6     日
                  交通法庭   法  官  廖建彥
以上正本證明與原本無異。
如不服本裁定應於送達後5日內向本院提出抗告狀（應附繕本）
。
                             書記官  吳揆滿
中    華    民    國    98    年    7     月    6     日


司法院資訊處製作；財團法人民間司法改革基金會備份。
